臺灣高雄地方法院刑事判決　　　　　　　96年度訴字第4391號
公　訴　人　臺灣高雄地方法院檢察署檢察官
被　　　告　甲○○
　　　　　　　　　　（另案
上列被告因毒品危害防制條例案件，經檢察官提起公訴（96年度
毒偵字第8800號），本院合議庭裁定由受命法官獨任進行簡式審
判程序，判決如下：
    主  文
甲○○施用第一級毒品，累犯，處有期徒刑拾月。
    事  實
一、甲○○前於因施用毒品案件，經本院以91年度毒聲字第2518
    號裁定令入戒治處所施以強制戒治，於民國92年1 月14日出
    監。復因施用毒品案件，經本院以93年度簡字第770 號判處
    有期徒刑5 月確定，於94年2 月4 日縮短刑期假釋出監，於
    同年3 月6 日保護管束期滿，假釋未撤銷視為執行完畢。詎
    仍不知戒除毒癮，基於施用第一級毒品海洛因及第二級毒品
    甲基安非他命之犯意，於96年7 月27日13時、14時許（起訴
    書誤載為晚上8 時許），在其位於高雄縣林園鄉○○路91巷
    30號住處，以將海洛因及甲基安非他命混合放在玻璃球內一
    起燒烤之方式，同時施用第一級毒品海洛因及第二級毒品甲
    基安非他命。嗣於翌日上午11時30分許，為警在高雄縣林園
    鄉○○路91巷旁空地查獲，並經其同意採尿送驗，檢驗結果
    呈現嗎啡、甲基安非他命陽性反應，而查悉上情。
二、案經高雄縣政府警察局林園分局報請臺灣高雄地方法院檢察
    署檢察官偵查起訴。
    理  由
一、本件被告甲○○所犯係死刑、無期徒刑、最輕本刑為3 年以
    上有期徒刑以外之罪，其於準備程序中就被訴事實為有罪之
    陳述，經法官告知簡式審判程序之旨，並聽取公訴人及被告
    之意見後，本院依刑事訴訟法第273 條之1 第1 項之規定，
    裁定進行簡式審判程序。又本件之證據調查，依刑事訴訟法
    第273 條之2 規定，不受同法第159 條第1 項、第161 條之
    2 、第16 1條之3 、第163 條之1 及第164 條至第170 條規
    定之限制，均合先敘明。
二、訊據被告甲○○對於在上揭時、地，以上述方法施用第一級
    毒品海洛因及第二級毒品甲基安非他命，嗣於96年7 月28日
    11時30分許，在其上址為警查獲之事實坦承不諱（本院卷第
    34頁）。被告對於在96年7 月28日15時15分許，由警方提供
    乾淨空瓶予其親自排放尿液，並在其面前封緘之過程，亦不
    爭執（偵查卷第9 頁反面）。被告尿液送驗結果，經台灣檢
    驗科技股份有限公司以氣相層析質譜儀法 (GC/MS) 確認檢
    驗結果，呈嗎啡陽性及甲基安非他命陽性反應，有該公司96
    年8 月6 日報告編號KＺ000000000000號濫用藥物尿液檢驗報
    告、高雄縣政府警察局林園分局查獲毒品案件嫌疑人代號與
    真實姓名對照表（代號林偵0200）各1 紙（偵查卷第10、56
    頁）在卷為證。足認被告自白與事實相符，犯行堪以認定，
    應予依法論科。
三、被告前因施用毒品案件，經本院以91年度毒聲字第2518號裁
    定令入戒治處所施以強制戒治，於92年1 月14日出監。復因
    施用毒品案件，經本院以93年度簡字第770 號判處有期徒刑
    5 月確定，於94年2 月4 日縮短刑期假釋出監，於同年3 月
    6 日保護管束期滿，假釋未撤銷視為執行完畢，有臺灣高等
    法院被告前案紀錄表在卷可稽。是被告前經強制戒治後，於
    5 年內再犯，經依法追訴處罰，復再犯本案，已屬3 犯以上
    ，檢察官逕行起訴，即無不合。
四、查海洛因係毒品危害防制條例第2 條第2 項第1 款所稱之第
    一級毒品，甲基安非他命係同條例第2 條第2 項第2 款所稱
    之第二級毒品，核被告所為，係犯毒品危害防制條例第10條
    第1 項施用第一級毒品罪及同條例第10條第2 項施用第二級
    毒品罪。其施用第一級、第二級毒品前，持有第一級毒品海
    洛因、第二級毒品甲基安非他命之低度行為，應為施用第一
    級毒品海洛因、第二級毒品甲基安非他命之高度行為所吸收
    ，均不另論罪。又查被告於上揭時、地係將海洛因與甲基安
    非他命混合一起，放在玻璃球內燒烤一起吸食乙節，業據被
    告於本院審理中供承不諱（本院卷第34頁），而若將海洛因
    與甲基安非他命混合置於玻璃球中以燒烤方式吸食，於施用
    者之尿液中應可檢出嗎啡、甲基安非他命之陽性反應，亦有
    行政院衛生署管制藥品管理局93年9 月6 日管檢字第093000
    8112號函釋可稽，足見被告前揭所述非全然無據，應堪採信
    。準此，被告係以1 施用行為同時觸犯上開2 罪名，為想像
    競合犯，應從一重之施用第一級毒品罪處斷；公訴意旨認被
    告所犯上開二罪，犯意各別，行為互殊，應予分論併罰，尚
    有未恰，應予敘明。被告前因施用毒品案件，經本院以93年
    度簡字第770 號判處有期徒刑5 月確定，於94年2 月4 日縮
    短刑期假釋出監，於同年3 月6 日保護管束期滿，假釋未撤
    銷視為執行完畢，有臺灣高等法院被告前案紀錄表在卷可憑
    ，其受有期徒刑執行完畢，於5 年內故意再犯本件有期徒刑
    以上之罪，為累犯，應依刑法第47條第1 項規定，加重其刑
    。爰審酌被告前因施用毒品執行有期徒刑完畢，猶未戒除施
    用毒品惡習，惟係戕害自身健康，且犯後坦承犯行，尚具悔
    意，及其犯罪之動機、目的、手段等一切情狀，量處如主文
    所示之刑，並定其應執行刑。
據上論斷，應依刑事訴訟法第273 之1 第1 項、第299 條第1項
前段，毒品危害防制條例第10條第1 項、第2 項，刑法第11 條
前段、第47條第1 項，判決如主文。
本案經檢察官李佳韻到庭執行職務。
中　　華　　民　　國　　96　　年　　12　　月　　27　　日
                  刑事第八庭    法　官  曾鈴
以上正本證明與原本無異。
如不服本判決應於收受本判決後10日內向本院提出上訴書狀，並
應敘述具體理由，如未敘述上訴理由者，應於上訴期間屆滿後20
日內補提理由書狀於本院（均須按他造當事人之人數附繕本）「
切勿逕送上級法院」。
中　　華　　民　　國　　96　　年　　12　　月　　28　　日
　　　　　　　　　　　　　　　　書記官  曾秀鳳
附錄本判決論罪之法條：
毒品危害防制條例第10條第1項、第2項
